最高法院刑事判決　　　　　　　　　　　　　　　　八十七年度台上字第八二四號
　　上　訴　人　甲○○
右上訴人因違反麻醉藥品管理條例等罪案件，不服台灣高等法院高雄分院中華民國八
十六年十月十五日第二審判決（八十六年度上訴字第一七七○號，起訴案號：台灣高
雄地方法院檢察署八十五年度偵字第二五○五○號，八十六年度偵字第八一九號、第
四九一六號），提起上訴，本院判決如左：
    主  文
上訴駁回。
    理  由
一非法販賣化學合成麻醉藥品部分：
按刑事訴訟法第三百七十七條規定，上訴於第三審法院，非以判決違背法令為理由，
不得為之。是提起第三審上訴，應以原判決違背法令為理由，係屬法定要件。如果上
訴理由狀並未依據卷內訴訟資料，具體指摘原判決不適用何種法則或如何適用不當，
或所指摘原判決違法情事，顯與法律規定得為第三審上訴理由之違法情形，不相適合
時，均應認其上訴為違背法律上之程式，予以駁回。本件原判決依憑上訴人甲○○及
共犯蕭明保（原判決論處罪刑後，未提起第三審上訴，已告確定）分別在警訊之自白
，證人蔡英弘、盧文福之證言，查扣之安非他命白色晶體六包、夾鏈袋四十六個、卷
附之高雄市立凱旋醫院檢驗報告單等證據，認定上訴人有其事實欄所載與蕭明保共同
意圖營利販賣安非他命之犯行。對於上訴人與蕭明保事後翻異前供，否認犯罪所為之
辯解，認為不足採信，亦已依調查所得之卷證資料，詳加指駁。因將第一審判決關於
上訴人非法販賣化學合成麻醉藥品部分撤銷，改判論處上訴人共同非法販賣化學合成
麻醉藥品罪刑。上訴人就此部分之上訴意旨略謂：蕭明保之警訊自白，係遭警刑求並
經警自行書寫，上訴人之警訊自白，係警員參考蕭明保之警訊筆錄制作後，未經上訴
人閱覽，即命上訴人簽名，且證人張昆英已於原審審理中證稱未向上訴人及蕭明保購
買安非他命，則所謂綽號「昆英」者，究竟是否真有其人﹖上訴人與蕭明保是否確有
販賣安非他命予綽號「昆英」者﹖殊堪質疑，原判決採信上訴人與蕭明保販賣安非他
命予「昆英」者之自白，顯違證據法則；證人盧文福在原審民國八十六年九月十九日
訊問時，供證根據線報有人要賣安非他命，乃至路口埋伏，果真查到上訴人拿安非他
命出來，則究竟上訴人係在高雄市○○路與瑞和街口等待「昆英」交易時，為在路口
埋伏之刑警查獲﹖抑如上訴人所辯係在住處甫開門欲外出倒垃圾時為警查獲﹖有再傳
證人盧文福詳加調查審認之必要，上訴人曾要求再傳訊盧文福，乃原審未予傳訊，又
未於判決內明其理由，亦有應於審判期日調查之證據未予調查之違誤云云。惟查原
判決對於蕭保明在檢察官偵查中辯稱曾遭警刑求，及上訴人所為其警訊筆錄係經警抄
自蕭明保警訊自白筆錄之辯解，以承辦警員盧文福、蔡英宏供證上訴人及蕭明保之警
訊筆錄係分開訊問制作，完全依據上訴人等自由意思下一問一答所作，絕無刑求取供
情事，上訴人之筆錄更不可能抄自蕭明保之筆錄，且上訴人與蕭明保在檢察官第一次
偵訊時，未曾提出上開刑求及抄自蕭明保筆錄之辯解，蕭明保在原審八十六年九月十
九日訊問時，亦供稱無刑求情事，復無法提出驗傷診斷書以供查證，足見二人事後所
辯，俱非可採。而證人張昆瑛在原審調查時，到庭供證蕭明保與上訴人於八十五年十
月二十二日販賣安非他命之對象「昆英」者，並非張昆瑛本人，其證言自不足為有利
於上訴人等之認定。另上訴人係持有意圖販賣營利而販入之安非他命一小包，準備前
往高雄市○○路與瑞和街口等待與「昆英」交易，但甫至高雄市○○街一巷二十二
號門前即為警查獲，除據上訴人與蕭明保在警訊中自白外，復經證人蔡英宏結證屬實
。至證人盧文福於原審八十六年九月十九日訊問時，雖供證係在高雄市○○路與瑞和
街口埋伏時查獲上訴人，應係時間久隔，記憶失實所致，上訴人請求再傳訊盧文福等
人，顯無必要。已於理由欄三－(二)及(三)內，逐一加以明。並無上訴意旨所謂未加調
查又未於判決內明其理由之違法情事。又原判決並非僅憑上訴人與蕭明保之警訊自
白為唯一之論據，尚調查上揭其他證據，證明其等之自白與事實相符。況刑法上所稱
之販賣行為，並不以販入之後復行賣出為要件，祇要以營利為目的，而有販入行為，
即屬販賣之既遂犯。原判決既確認上訴人與蕭明保共同基於意圖販賣安非他命營利之
意思，先以低價向他人販入安非他命，再分裝擬售綽號「昆英」者，雖尚未交付即被
查獲，自已成立非法販賣化學合成麻醉藥品既遂罪無疑。原判決對此部分所為之判斷
，與證據法則無違。上訴意旨，徒就原審已加查明復於判決內明之事項，憑其個人
意見，任意指摘，殊難認已具備首揭法定形式要件。此部分之上訴為違背法律上之程
式，應予駁回。
二非法吸用化學合成麻醉藥品部分：
按刑事訴訟法第三百七十六條所列各罪之案件，經第二審判決者，不得上訴於第三審
法院，此觀該法條之規定甚明。上訴人被訴連續非法吸用安非他命部分，原判決係依
麻醉藥品管理條例第十三條之一第二項第四款論處其罪刑。查該罪名係屬刑事訴訟法
第三百七十六條第一款之案件。依上開說明，既經第二審判決，自不得上訴於第三審
法院，上訴人竟一併提起上訴，顯為法所不許，亦應予駁回。
據上論結，應依刑事訴訟法第三百九十五條前段，判決如主文。
中      華      民      國    八十七    年      三      月      六      日
                              最高法院刑事第二庭
                                  審判長法官  施  文  仁
                                        法官  陳  炳  煌
                                        法官  張  淳  淙
                                        法官  洪  文  章
                                        法官  林  錦  芳
      右正本證明與原本無異
                                              書  記  官
中      華      民      國    八十七    年      三      月      十      日
